--------------------------------------------------
title: "LABS_52"
author: "JESSICA PAOLA AGUILAR SERVIN"
date: "2023-03-16"
output: html_document
----------------------------------------------------------------
############################################
 LABORATORIO DE EDICIÓN DE COLOR-PARTE 2  
############################################

LABORATORIO - Gráficos en R con ggplot2 para Ciencia de Datos
Editando el color de los gráficos (PARTE 1)

Instalando paquete con los datos
install.packages("gapminder")
install.packages("ggplot2")

cargar libreria ggplot2 y gapminder
```{r}
library(ggplot2)
library(gapminder)
```

cargando datos a entorno
```{r}
data("gapminder")
```

filtrando por año 2007
```{r}
gapminder2007 <- gapminder[gapminder$year == '2007', ]
```

De donde sacar colores?
http://www.stat.columbia.edu/~tzheng/files/Rcolor.pdf

Escala discreta
haciendo grafica de puntos por continente
```{r}
g1 <- ggplot(data = gapminder2007,
             mapping = aes(x = gdpPercap,
                           y = lifeExp,
                           color = continent)) +
  geom_point()
```

ver g1
```{r}
g1
```

haciendo boxplot en continentes
```{r}
g2 <- ggplot(data = gapminder2007,
             mapping = aes(x = continent, 
                           y = lifeExp,
                           fill = continent)) +
  geom_boxplot()

```

#ver g2
```{r}
g2
```

cambiando el color de los continentes g1

```{r}
g1 + scale_color_manual (values = c('cadetblue',
                                               'chartreuse',
                                               'firebrick',
                                               'gold',
                                               'darkorchid'))
```

cambiando el color de los continentes g2
                                               
```{r}
g2 + scale_fill_manual (values = c('cadetblue',
                                              'chartreuse',
                                              'firebrick',
                                              'gold',
                                              'darkorchid'))
```

                                              
cambiando colores con paleta RColorBrewer
instalar RColorBrewer
install.packages('RColorBrewer')
para ver las paletas
```{r}
library(RColorBrewer)
display.brewer.all()
```
guardar como imagen width = 400, height = 800

cambiando escala de color g1
```{r}
g1 + scale_color_brewer(palette="BrBG")
```

cambiando escala de color g2
```{r}

g2 + scale_fill_brewer(palette="Paired")
```

cambiando escala de grises g1

```{r}
g1 + scale_color_grey()
```

cambiando escala de grises g2

```{r}
g2 + scale_fill_grey()
```

########### PARTE 2  ###############

Escala continua (variable continua)
haciendo grafica de puntos por poblacion
```{r}
g3 <- ggplot(data = gapminder2007,
             mapping = aes(x = gdpPercap, 
                           y = lifeExp,
                           color = log(pop))) +
  geom_point()

```

# Ver g3
```{r}
g3
```


cambiando el color de los puntos según gradiente
```{r}
g3 + scale_color_gradient(low="blue", high = "red")
```


cambiando el color de los puntos según gradiente asignar punto medio
```{r}
g3 + scale_color_gradient2(midpoint = 16,
                           low="blue",
                           mid = "white", 
                           high = "red", 
                           space="Lab" )
```


haciendo histograma en poblacion
```{r}
g4 <- ggplot(data = gapminder2007,
             mapping = aes(x = lifeExp,
                           fill = ..count..)) +
  geom_histogram()
```


Ver g4
```{r}
g4
```

cambiando color de barras histograma
```{r}
g4 + scale_fill_gradient(low="blue", high = "red")
```

